台灣花蓮地方法院花蓮簡易庭宣示判決筆錄　　　　九十一年度花簡字第四■C三號
　　原　　　告　甘林玉愛
　　被　　　告　簡秋正　
右當事人間九十一年度花簡字第四■C三號給付票款事件於中華民國九十一年十一月二
十二日下午四時整，在本院公開宣示判決出席職員如左：
　　　　法　　　官　楊碧惠
　　　　法院書記官　李閔華
朗讀案由
到場當事人：均未到
法官宣示判決，判決主文、所裁判之訴訟標的及其理由要領如左：
    主  文
被告應給付原告新台幣■穫B柒萬伍仟元，及自如附表所示提示日起至清償日止，按年
息百分之六計算之利息。
訴訟費用由被告負擔。
本判決得假執行。
    事 實 及 理 由
一、原告起訴主張其持有被告簽發如附表所示之支票三紙，面額共新台幣（下同）三
    十七萬五千元，詎原告屆期提示竟遭退票，追索無著，爰依票款給付請求權請求
    被告給付■穫B柒萬伍仟元，及自如附表所示提示日起至清償日止，按年息百分之
    六計算之利息。被告對其簽發前揭支票三紙並不爭執，惟以系爭支票係其借給其
    弟簡秋福作為向原告調借現款之用，原告應先向簡秋福請求返還借款等語資為抗
    辯。
二、原告主張之事實，業據提出與所述相符之支票及退票理由單三紙為證，被告對於
    系爭支票三紙為其簽發乙節並不爭執，再參酌原告所提證物，應認原告之主張為
    真實。
三、按在票據上簽名者，依票上所載文義負責；又按票據債務人不得以自己與執票人
    之前手間所存抗辯之事由對抗執票人，票據法第五條第一項、第十三條前段分別
    定有明文。被告既為系爭支票之發票人，自應依票上所載文義對執票人即原告負
    付款之責，不得持其與執票人之前手即簡秋福間之抗辯事由對抗原告，是被告拒
    絕付款，並無理由。從而，原告基於票款給付請求權請求被告給付票款■穫B柒萬
    伍仟元，及自如附表所示提示日起至清償日止，按年息百分之六計算之利息，為
    有理由，應予准許。
四、本判決第一項係命清償票據上債務之判決，爰依民事訴訟法第三百八十九條第一
    項第四款之規定，逕依職權宣告假執行。
中 　　華　 　民　　　國　　九十一  　年　　　十一　　　月　  二十二　　日
　　　　　　　　　　　　　　　臺灣花蓮地方法院花蓮簡易庭
　　　　　　　　　　　　　　　　　法院書記官  李　閔　華
                                  法      官  楊　碧　惠
右為正本係照原本作成。
如不服本判決，應於送達後廿日內，向本院提出上訴狀並表明上訴理由，如於本判決
宣示後送達前提起上訴者，應於判決送達後廿日內補提上訴理由書（須附繕本）。
中　   華　 　民　　　國　　九十一　  年　　　十一　　　月　　二十七　　日　　　
　　　　　　　　　　　　　      　法院書記官  李　閔　華
附表
┌──┬────┬─────┬────┬────┬───┐
│編號│票號    │票面金額  │發票日  │提示日  │發票人│
│    │        │（新台幣）│        │        │      │
├──┼────┼─────┼────┼────┼───┤
│一　│0000000 │125000元　│89.6.10 │89.6.12 │簡秋正│
├──┼────┼─────┼────┼────┼───┤
│二　│0000000 │125000元　│90.6.10 │91.3.28 │簡秋正│
├──┼────┼─────┼────┼────┼───┤
│三　│0000000 │125000元　│91.6.10 │91.6.10 │簡秋正│
└──┴────┴─────┴────┴────┴───┘